# 咨询陈版及各位老师，关于合并层面少数股东权益的计算。

提问人：KGD789 时间：2021-04-15 16:39:29
集团甲持有A公司80%股权、B公司70%。A公司分别持有C70%股权、D70%股权。 2020 年 10 月 31 日，集团甲公司决定将C的股权转让给B，此次转让完成后，B持有C60%股权，C的另外由外部第三方持有。在转让日，C公司的实收资本 150 万元、未分配利润-40万元。此次转让，甲决定按照实收资本来转让。
此项业务，在合并层面如何处理。
不考虑其他事项，我的理解，就这此项转让，在甲的合并层面应当调整的少数股东权益=转让前 90 30%-90 40%

回答人：chenyiwei
这是甲集团合并范围内的内部交易，不涉及外部第三方，因此，在进行了常规的内部交易未实现损益抵销程序后，在交易完成的时点，对甲集团的合并报表应当完全没与影响，视同该笔交易完全没有发生过。

提问人：jhg1212jay 时间：2021-05-31 10:24:23
陈老师，你好。针对这个案例，股权交易前,甲间接持有C的股权比例为80% _70%=56%_ ， _C_ 公司的直接少数股东持有股权比例为 _30%_ ， _C_ 的间接少数股东持股比例为 _14%_ ；股权交易后，甲间接持有 _C_ 的股权比例为 _80%_ 10%+70% _60%=50%_ ， _C_ 公司的直接少数股东持有股权比例依旧为 _30%_ ， _C_的间接少数股东持股比例为 _20%_ 。在集团甲的合并层面来看，直接少数股东权益没有变化，但是间接少数股东权益发生了变化 _(_ 持股比例增加了 _6_ 个百分点），在合并日少数股东没有针对多获取的 _6%_ 支付对价， _C_ 公司剔除实收资本外的净资产为 _-40_ 万元，用成本法编制合并报表的情形下，在合并日需要编制调整分录 借：资本公积 _-_ 股本溢价 _-40_ 6%=-2.4万元，贷少数股东权益 -2.4万元。不知道这样的理解，哪里出现了问题，诚请陈老师帮忙解惑。

回答人：chenyiwei
不需要。在计算少数股权金额时不应采用层层穿透的做法。并且子公司之间互相投资的投资成本部分不影响少数股东权益。